【裁判字號】    90,小上,6
【裁判日期】    900620
【裁判案由】    給付貨款
【裁判全文】
臺灣屏東地方法院民事判決  九十年度小上字第六號
    上  訴  人  甲○○
    被上訴人    乙○○
右當事人間請求給付貨款事件，上訴人對於中華民國九十年二月二十七日本院八十九
年度屏小字第三四○號第一審判決提起上訴，本院判決如左：
    主  文
原判決廢棄。
右廢棄部分被上訢人在第一審之訴駁回。
第一審訴訟費用壹仟零柒拾肆元、第二審訴訟費用壹仟肆佰壹拾伍元由被上訴人負擔
。
    事  實
甲、上訴人方面：
  一、聲明：求為判決如主文所示。
  二、陳述：除與原審判決書所載者相同茲予引用外，補稱：
    (一)上訴人並非大港洋公司負責人，亦非股東，上訴人僅為事務作業者，對木料名
      稱外行，故無採購權利，且與被上訴人不相識，更未向被上訴人購買木料。
    (二)公司營運由業務經理林清雨及董事長運作，而林清雨與被上訴人是好友，是故
      ，以樺昇名義向被上訴人購買，到收料均林清雨為之。上訴人只按公司請款程
      序，由林清雨交付收料單據，後呈董事長請發支票轉交林清雨再給與被上訴人
      。
    (三)證人即被上訴人司機陳崑崙所稱送貨後上訴人交給伊支票乙節，並非事實。上
      訴人係按請款程序，於貨到後依公司規定請款日開支票通知廠商取款，豈有貨
      到就給支票之理。
    (四)公司週轉困難時，上訴人通知原告來運存貨，於十二月十一日運回，實際上扣
      除退回後未給付貨款不會超過四萬五千元。
  三、證據：提出經濟部公司執照、營利事業登記證、股東名單、登記事項卡、計算
      表、請款單各一份，估價單二紙。
乙、被上訴人方面：
  一、聲明：求為判決駁回上訴。
  二、陳述：除與原審判決書所載者相同茲多引用外，另稱：
    (一)不確定上訴人是否為公司負責人。被上訴人不認識上訴人，但票都是上訴人給
      的。被上訴人貨是送到大港洋公司，雖然估價單上記載大港洋樺昇，並由林清
      雨簽收，但支票上並沒有大港洋背書。
    (二)退貨的東西抵銷後金額應更正為四萬三千元。
  三、證據：援用原審之立證方法。
    理  由
一、被上訴人起訴主張上訴人為大港洋公司負責人，以公司之名義向其購買非洲柚木
    及樟木，共計八萬三千元，並以訴外人鄭財成簽發、票面金額八萬三千元之支票
    給付貨款，詎屆期提示未獲付款，且上訴人公司倒閉，屢經被上訴人催討，均置
    之不理，其中退貨部分得抵銷四萬元，為此依據買賣之法律關係，訴請上訴人應
    給付被上訴人四萬三千元，及自支付命令送達日起至清償日止，按年息百分之五
    計算之利息等語。上訴人則以其並非大港洋公司負責人，亦非股東，亦未經公司
    授權，並未向被上訴人購買木料，被上訴人應向公司負責人或訴外人林清雨請求
    該貨款等語，資為抗辯。
二、按稱買賣者，謂當事人約定一方移轉財產權於他方，他方支付價金之契約；買受
    人對於出賣人，有交付約定價金及受領標的物之義務，民法第三百四十五條第一
    項、第三百六十七條分別定有明文。本件系爭非洲柚木及樟木之買賣契約係存在
    大港洋公司與被上訴人之間，業據被上訴人陳明在卷，且與上訴人提出之估價單
    相符，復經被上訴人陳稱：貨是送到大港洋工廠等語明確，是被上訴人依據買賣
    契約自應向大港洋公司請求給付系爭貨款。又大港洋公司之負責人為楊勝安，有
    經濟部公司執照、營利事業登記證、股東名冊等件為證，而證人陳崑崙雖證稱是
    由上訴人交給伊支票，平常都是伊與上訴人接洽，送貨時都是由上訴人出面處理
    等情，然證人所述尚不足認上訴人為大港洋公司之真正負責人，且被上訴人並未
    提出其他證據證明上訴人為大港洋公司之實際負責人，則上訴人辯稱其非大港洋
    公司之負責人，亦未向被上訴人購買系爭貨物，應堪予採信。從而，被上訴人據
    支票及證人陳崑崙之證詞，訴請上訴人給付貨款，即嫌無據，應予駁回。原審判
    命上訴人應給付上開貨款，尚有未洽。上訴意旨指摘要原判決不當，求予廢棄改
    判，為有理由，應予准許，並應由本院予以廢棄改判，如主文第一、二項所示。
三、本件事證已臻明確，兩造其餘主張陳述及所提之證據，經審酌結果與本院前揭判
    斷不生影響，爰不一一論述指駁，附此敘明。
四、結論：原告之訴為有理由，依民事訴訟法第四百三十六條之一第三項、第四百五
    十條、第七十八條，判決如主文。
中      華      民      國     九十      年      六      月     二十    日
                                    臺灣屏東地方法院民事第一庭
~B審判長法官  李麗芳
~B法      官  廖文忠
~B法      官  沈佳宜
右正本係照原本作成。
本件不得上訴。
~B法院書記官  黃秀梅
中      華      民      國    九十      年      六      月     二十一   日


司法院資訊處製作；財團法人民間司法改革基金會備份。
